臺灣臺北地方法院刑事判決　　　　　 100年度交簡上字第81號
上　訴　人　臺灣臺北地方法院檢察署檢察官
被　　　告　劉昱為
上列被告因過失傷害案件，上訴人不服本院民國100年3月30日10
0年度交簡字第28號第一審判決（起訴書案號：100年度偵字第17
04號），提起上訴，本院管轄之第二審合議庭判決如下：
    主  文
原判決撤銷。
劉昱為因過失傷害人，處拘役參拾日，如易科罰金，以新臺幣壹
仟元折算壹日。緩刑貳年。
    事  實
一、劉昱為於民國九十九年八月十一日上午九時許，駕駛車牌號
    碼○五六－GAL 號重型機車，沿新北市○○區○○街由西往
    東即臺北市木柵區方向行駛，行經新北市○○區○○街與中
    興路三段交岔路口時，本應注意車前狀況，並隨時採取必要
    安全措施，及後車與前車之間應保持隨時可以煞停之距離，
    且依當時天候晴，日間自然光線，柏油路面乾燥、無缺陷、
    無障礙物，視距良好，並無不能注意之情事，竟疏未注意車
    前狀況，並隨時採取必要安全措施，及後車與前車之間應保
    持隨時可以煞停之距離，未與其同向前方左側由王美珠所騎
    乘之車牌號碼DWH －六七七號重型機車保持安全距離，致其
    所騎乘上開機車煞車不及，不慎撞擊王美珠所騎乘上開機車
    之右後車身，造成王美珠人車倒地，並致王美珠受有右踝脫
    位併開放性骨折之傷害。嗣經警據報前往現場處理，劉昱為
    於肇事後尚未被有偵查犯罪職權之公務員發覺前，向前往車
    禍現場處理之警員自首肇事，並接受裁判。
二、案經王美珠訴由新北市政府警察局新店分局報請臺灣臺北地
    方法院檢察署檢察官偵查起訴。
    理  由
一、按傳聞法則之重要理論依據，在於傳聞證據未經當事人之反
    對詰問予以核實，乃予排斥，惟若當事人已放棄對原供述人
    之反對詰問權，於法院審判時表明同意該等傳聞證據可作為
    證據，基於證據資料愈豐富，愈有助於真實發現之理念，並
    貫徹刑事訴訟法修法加重當事人進行主義之精神，確認當事
    人對於證據能力有處分權之制度，傳聞證據經當事人同意做
    為證據，法院認為適當者，亦得為證據。另當事人於調查證
    據時，對於傳聞證據表示「沒有意見」，而未於言詞辯論終
    結前聲明異議，應視為已有將該等傳聞證據採為證據之同意
    ，此刑事訴訟法第一百五十九條之五定有明文。本案被告劉
    昱為於本院審理程序中已表示對卷內人證、書證、物證之證
    據能力均無意見，本院審理時，被告對被告以外之人於審判
    外之陳述之證據能力並未表示意見，迄本院言詞辯論終結前
    ，被告亦未爭執本案證據之證據能力，依刑事訴訟法第一百
    五十九條之五第二項之規定，應視為被告已同意本案相關之
    傳聞證據均可做為證據，本院斟酌本案卷內之證據並非非法
    取得，亦無證明力明顯過低之情形，且經本院於審判期日依
    法進行證據之調查、辯論，被告於訴訟上之程序權，已受保
    障，前揭各該證據，均得採為證據。
二、上揭犯罪事實，業據被告坦承不諱（見本院卷第二五頁背面
    ），並經證人即被害人王美珠證述詳實（見臺灣臺北地方法
    院檢察署九十九年度他字第一一四六八號卷第一九頁），復
    有財團法人佛教慈濟醫院臺北分院診斷證明書、道路交通事
    故現場圖、道路交通事故現場調查表(一)、(二)及道路交通事故
    照片等件在卷可稽（見上開他卷第五頁、第一四頁至第一七
    頁、第二○頁至第二六頁），足認被告上揭任意性自白與事
    實相符，堪以採信，本案事證明確，被告犯行，洵堪認定，
    應依法論科。
三、核被告所為，係犯刑法第二百八十四條第一項前段之過失傷
    害罪。又被告於車禍發生後隨即向前來處理車禍事宜之警員
    自首坦承肇事，接受裁判，此有新北市○○○○○道路交通
    事故肇事人自首情形紀錄表在卷可證（見上開他卷第二八頁
    ），係對於未經發覺之罪自首而受裁判，爰依刑法第六十二
    條前段之規定，減輕其刑。
四、原審認本件事證明確，據以對被告論罪科刑，固非無見，惟
    原審引用檢察官起訴書所載，認被告違反道路交通安全規則
    第九十四條第三項係未注意兩車併行之間隔，然據告訴人於
    道路交通事故談話紀錄表內陳稱被告騎乘上開機車係在告訴
    人騎乘上開機車右後方等語（見上開他卷第一九頁），核與
    被告供稱告訴人所騎乘機車在伊左前方一至二公尺等語相符
    （見上開他卷第一八頁），足見被告係騎乘上開機車在告訴
    人騎乘機車之後方，而非併行，應認被告係違反道路交通安
    全規則第九十四條第一項之規定，而未與前車之間應保持隨
    時可以煞停之距離，且本件經新北市政府警察局交通大隊事
    故處理初步分析結果，亦認被告係不依規定保持安全距離肇
    事致人受傷，此有新北市○○○○○道路交通事故初步分析
    研判表在卷可佐（見上開他卷第四頁），故原審認被告係違
    反同條例第九十四條第三項之規定，則有未洽。檢察官循告
    訴人王美珠之請求上訴，上訴意旨略以：被告尚未與被害人
    達成和解，賠償損害，量刑似較輕等語。雖無理由，然原判
    決既有上開可議之處，則屬無可維持，自仍應由本院予以撤
    銷改判。爰審酌被告騎乘機車未注意車前狀況，又未保持安
    全距離煞車不及致本件車禍發生之過失情節，告訴人所受之
    傷害，及被告已與告訴人達成和解，賠償告訴人所受之損害
    ，兼衡被告犯後坦承案發經過犯行等一切情狀，量處如主文
    第二項所示之刑，並諭知易科罰金之折算標準。
五、末查，被告前未曾因故意犯罪受有期徒刑以上刑之宣告，此
    有臺灣高等法院被告前案紀錄表一份在卷可按，其因一時失
    慮，駕駛車輛肇事，然於本院審理時已與告訴人以新臺幣十
    三萬元成立和解，並製作和解書，以賠償告訴人所受損害一
    情，業據告訴人於本院審理時陳述無誤（見本院卷第三八頁
    ），並有和解書及支票在卷可稽（見本院卷第二一頁至第二
    三頁），是被告雖因一時駕駛交通工具失慎，造成本件車禍
    肇事，然其事後坦承犯行，並與告訴人達成和解，信其經此
    偵審程序及刑之宣告後，自當知所警惕，應無再犯之虞，本
    院因認前開所宣告之刑，以暫不執行為適當，爰併宣告緩刑
    二年，以啟自新。
六、被告經本院合法傳喚，無正當之理由不到庭，爰不待其陳述
    逕行判決。
據上論斷，應依刑事訴訟法第四百五十五條之一第三項、第三百
六十九條第一項前段、第三百六十四條、第三百七十一條、第二
百九十九條第一項前段，刑法第二百八十四條第一項前段、第六
十二條前段、第四十一條第一項前段、第七十四條第一項第一款
，刑法施行法第一條之一第一項、第二項前段，判決如主文。
本案經檢察官文家倩到庭執行職務。
中    華    民    國    100    年    7    月    19    日
                  刑事第十八庭  審判長法  官  彭慶文
                                      法  官  林芳華
                                      法  官  林玉蕙
上正本證明與原本無異。
不得上訴。
                                      書記官  陳怡君
中    華    民    國   100    年    7     月    20    日
附錄本案論罪科刑法條
中華民國刑法第284條
（過失傷害罪）
因過失傷害人者，處 6 月以下有期徒刑、拘役或 5 百元以下罰
金，致重傷者，處 1 年以下有期徒刑、拘役或 5 百元以下罰金
。
從事業務之人，因業務上之過失傷害人者，處 1 年以下有期徒
刑、拘役或 1 千元以下罰金，致重傷者，處 3 年以下有期徒刑
、拘役或 2 千元以下罰金。